【裁判字號】    98,家聲,20
【裁判日期】    980121
【裁判案由】    解除財產管理人
【裁判全文】
臺灣彰化地方法院民事裁定  98年度家聲字第20號
聲  請  人  財政部國有財產局台灣中區辦事處彰化分處
法定代理人  甲○○
相  對  人  乙○○    原籍彰化.
上列聲請人聲請解除財產管理人職務事件，本院裁定如下：
    主      文
聲請人依本院九十年度管字第二二號選定財產管理人事件，於民
國九十一年一月三十日所為之民事裁定，選任其為相對人乙○○
（男、日據時期大正八年一月二十六日生）財產管理人之職務，
准予解除。
聲請程序費用由相對人之財產負擔。
    理      由
一、本件聲請意旨略以：失蹤人乙○○之財產管理人事件，前經
    鈞院90年度財管字第22號民事裁定選任本分處為失蹤人乙○
    ○之財產管理人一案，經查失蹤人乙○○所有之線西鄉○○
    段380地號土地，重劃前為線西段寓埔小段322地號，依日據
    時期土地登記簿記載，土地所有權人之一黃根 (日據時期戶
    籍謄本記載為黃銀樸、黃丁在2人之父)持分部分，係黃銀樸
    、黃丁在 (2人為兄弟關係)辦理繼承登記在案，惟因和美地
    政事務所新、舊土地登記簿換簿轉載錯誤將「黃丁在」登記
    為「乙○○」而沿用至今，實則「黃丁在」與「乙○○」係
    屬同一人，日據時期土地登記簿既已明確記載土地所有權人
    為黃丁在，依日據時期戶籍謄本記載黃丁在因被林桂收養而
    改為「林丁在」，且於昭和20年6月30日（民國34年6月30日
    ）死亡，財產管理人之職務自應終結，請鈞院准予解除聲請
    人為財產管理人職務等語，並提出90年度財管字第22號民事
    裁定影本1份、日據時期戶籍謄本2份、日據時期土地登記簿
    謄本及土地建物查詢資料各1份為證。
二、按失蹤人失蹤後，未受死亡宣告前，其財產之管理，依非訟
    事件法之規定；失蹤人未置財產管理人者，其財產管理人依
    (1)配偶、(2)父母、(3)與失蹤人同居之祖父母、(4)家長等順序
    定之；不能依前項規定定財產管理人時，法院依利害關係人
    之聲請，得就其財產之管理，以裁定選任財產管理人，民法
    第10條、94年2月25日修正公布前之非訟事件法第49條第1、
    2項分別定有明文。次按失蹤人之財產管理人，不勝任或管
    理不適當時，法院得依利害關係人或檢察官之聲請改任之；
    其由法院選任者，法院認為必要時得改任之，非訟事件法第
    111條亦有明文。
三、經查：聲請人主張之事實，業據其提出本院90年度財管字第
    22 號民事裁定影本、日據時期戶籍謄本、日據時期土地登
    記簿謄本及土地建物查詢資料可稽，經核無訛，自堪信為真
    實，且核與上開法條尚無不合。是失蹤人乙○○既已死亡，
    其已非失蹤人，揆諸上揭規定，則仍由聲請人繼續擔任乙○
    ○之財產管理人，即無必要，爰依聲請人之聲請解除其為相
    對人乙○○之財產管理人之職務。
四、依非訟事件法第21條第2項，裁定如主文。
中    華    民    國    98    年    1    月    21    日
                    家事法庭    法  官  陳弘仁
以上正本係照原本作成。
如對本裁定抗告須於裁定送達後10日內向本院提出抗告狀。
中    華    民    國    98    年    1    月    21    日
                                書記官  謝玲英


司法院資訊處製作；財團法人民間司法改革基金會備份。
